【裁判字號】    98,交聲,2134
【裁判日期】    980813
【裁判案由】    違反道路交通管理處罰條例聲明異議
【裁判全文】
臺灣臺北地方法院交通事件裁定        98年度交聲字第2134號
原處分機關  臺北市交通事件裁決所
異  議  人  甲○○
即受處分人
代  理  人  乙○○
上列異議人即受處分人因違反道路交通管理處罰條例事件，對於
臺北市交通事件裁決所中華民國98年6 月16日所為之處分（原處
分案號：北市裁罰字第裁22-AY0000000號）聲明異議，本院裁定
如下：
    主  文
異議駁回。
    理  由
一、異議意旨略以：異議人即受處分人甲○○遭舉發地點之萬大
    路387 巷29弄13號前與長泰街73巷27弄之四個角落都有紅漆
    線，也都有停放機車，但唯獨13號前遭開單告發，又違規時
    間為勞動節連續假日，地點在巷弄之內，且該紅線並非政府
    工程處所繪設，因認舉發有誤，爰聲明撤銷原處分云云。
二、按交岔路口、公共汽車招呼站10公尺內、消防栓、消防車出
    入口5 公尺內不得臨時停車；且禁止臨時停車處所不得停車
    ，道路交通安全規則第111 條第1 項第2 款、第112 條第1
    項第1 款分別定有明文。次按禁止臨時停車線為紅色實線，
    用以指示禁止臨時停車路段，以劃設於道路緣石正面或頂面
    為原則，無緣石之道路得標繪於路面上，距路面邊緣以30公
    分為度，本標線禁止時間為全日24小時，如有縮短之必要時
    ，應以標誌及附牌標示之，道路交通標誌標線號誌設置規則
    第169 條第1 項、第2 項、第4 項定有明文。又按汽車駕駛
    人停車時，在禁止臨時停車處所停車，處新臺幣（下同）60
    0 元以上1,200 元以下罰鍰，道路交通管理處罰條例第56條
    第1 項第1 款復有明文規定。
三、本件異議人所有之車號DZG-695 號輕型機車，於98年5 月1
    日10時50分許，停放於臺北市○○路387 巷29弄13號前劃設
    有紅色實線表示禁止臨時停車之路段，經臺北市政府警察局
    交通警察大隊員警以拍照之方式採證，並以異議人有違反道
    路交通管理處罰條例第56條第1 項第1 款規定之行為掣單逕
    行舉發。嗣異議人於舉發通知單上所載應到案日期前提出陳
    述，經原舉發單位調查結果，仍認異議人有前開違規行為，
    原處分機關乃於98年6 月16日依道路交通管理處罰條例第56
    條第1 項第1 款規定，裁處異議人罰鍰600 元，異議人收受
    該裁決書，並於法定期間內聲明異議等情，有臺北市政府警
    察局舉發違反道路交通管理事件通知單、臺北市交通事件裁
    決所違反道路交通管理事件裁決書及送達證書在卷可稽。
四、經查：
（一）本件異議人所有之車號DZG-695 號輕型機車，於98年5 月
      1 日10時50分許，停放在臺北市○○路387 巷29弄13號前
      之事實，業據異議人自承在卷，並有舉發採證照片在卷可
      稽，是此部分事實洵堪認定。
（二）次查，臺北市○○區○○路387 巷29弄與長泰街73巷及長
      泰街73巷27弄地面紅線，係臺北市交通管制工程處錄案列
      管合法紅線，於94年11月17日繪設，嗣後該紅線並無塗銷
      紀錄等情，有臺北市交通管制工程處98年7 月17日北市交
      工規字第09832480500 號函附卷足憑，而該路段禁停紅線
      並未標示開放時段停車，亦有臺北市政府警察局萬華分局
      98年6 月8 日北市警萬分交字第09831586800 號函在卷可
      佐，是異議人確實有於劃有紅線路段停車之違規事實堪以
      認定。再者，異議人所停放機車之處，係在距離巷口及弄
      口之交岔路口約4 公尺之處，業據異議人供述在卷，足見
      異議人違規之處係在交岔路口10公尺內，堪認異議人確有
      在禁止停車處所停車之違規行為。
（三）異議人雖辯稱該處亦有其他車輛停車，且該紅線劃設5 年
      都未曾舉發違規云云，惟上開違規地點確有繪設紅色實線
      ，停車於該處即為違規之行為，異議人不得以長久以來自
      己或他人之違規行為而正當合理化自己之違規行為。且縱
      如異議人所陳該處亦有其他車輛違規停車而未遭到舉發，
      亦與本件異議人之違規事實無涉，且異議人亦不可執此而
      要求不法之平等，自無從為有利於異議人之認定，異議人
      上開所辯，委不足採。
五、綜上所述，異議人確有於前揭時、地，在禁止臨時停車處所
    停車之違規行為，從而，原處分機關依道路交通管理處罰條
    例第56條第1 項第1 款規定，裁處異議人罰鍰600 元，依法
    核無違誤，本件異議為無理由，應予駁回。
六、據上論斷，應依道路交通案件處理辦法第19條，裁定如主文
    。
中    華    民    國    98    年    8     月    13    日
                  交通法庭  法  官  林勇如
上正本證明與原本無異。
如不服本裁定，應於裁定送達後5 日內向本院提出抗告狀。
                            書記官  葉潔如
中    華    民    國    98    年    8     月    13    日


司法院資訊處製作；財團法人民間司法改革基金會備份。
